# 现流

提问人：天之 蓝 2022 时间：2022-08-22 12:10:59
请教陈版主（ 1 ）子公司借给母公司借款是签订合同，利息为同期银行贷款利率，属于随借随还，关于子公司借款给母公司的现流，是计入投资活动还是筹资活动？为何？另外如果是投资活动，是放入投资-其他吗（ 2 ）关于母公司借款给子公司的现流，母公司与子公司是资金周转，无利息，未签订借款合同，是计入经营活动-其他吗？为何？

回答人：chenyiwei
1 、因为签订合同收取利息，所以倾向于子公司和母公司分别作为投资、筹资活动现金流。一般作为支付、收到其他与投资、筹资有关的现金。
2 、短期资金周转，无明确期限、无利息约定的，可作为经营现金流。